VICTOR HUGO ALMEIDA

Angelim - Teresina - Piauí

Email: victorh.almeida7@gmail.com

LinkedIn: LinkedIn
Portfólio: Victor Almeida
GitHub: VictorH74

Tel.: (86) 99470-2018 (Whatsapp)

OBJETIVO

Desenvolvedor Web Junior / Pleno

RESUMO

Com quase 3 anos de experiência em programação focado no desenvolvimento web. Minhas habilidades incluem: Desenvolvimento Front-end com proficiência em Javascript/Typescript, criando aplicações dinâmicas com React.js ou Next.js e Desenvolvimento Back-end usando Python com Django, possuo experiência com Java utilizando o framework Spring Boot e Javascript/Typescript com Express. Minha expertise também inclui ferramentas essenciais como Git, Figma e Docker. Em minha trajetória profissional, tive a oportunidade de colaborar em dois projetos significativos como dev. júnior freelancer. Essas experiências foram cruciais para o aprimoramento das minhas habilidades técnicas e de trabalho em equipe, permitindo-me contribuir efetivamente para o sucesso dos projetos.

FORMAÇÃO ACADÊMICA

Ensino Superior | Estácio | Incompleto | 2022 (Até o 5° período)

HISTÓRICO PROFISSIONAL

99Freelas

Cargo: Desenvolvedor Web Júnior (freelancer)

Período: 01/2023 - 02/2023

Atividade: Participei de um projeto onde fui responsável por migrar todo o front-end da aplicação do cliente

de Django para React.js e alterar a API do padrão RESTful para GraphQI

99Freelas

Cargo: Desenvolvedor Web Júnior (freelancer)

Período: 07/2022 - 11/2022

Atividade: Fui responsável por desenvolver o frontend em React.js, backend em Django e Docker para um cliente, onde foram utilizadas diversas ferramentas externas como o sistema de pagamento digital do

pagar.me para assinaturas premiums na aplicação

Cabrália

Cargo: Estágio em TI

Período: 07/2021 - 12/2021

Atividade: Fui responsável pela gestão dos equipamentos da empresa, manutenção e implementações de

funcionalidades básicas do software dos funcionários

CERTIFICADOS E CURSOS

- Bootcamp Mobile Development with Flutter | Udemy 2021
- Bootcamp Web Development | Udemy 2021
- Java do básico ao avançado | Udemy | 2021

Última Atualização: 30/04/2024